# 求助陈版，集团内股权无偿划转的处理

提问人：ldm520 时间：2019-02-11 14:43:11
现有一国有集团甲公司，有一全资子公司 A，A 和甲公司共同设立子公司B公司，A持股 90%，甲公司持股 10%，现在将A持有的B 公司股权无偿划转至甲公司，划转时的现况为：B公司注册资本为 500 万，留存收益为 100万：A公司的账务处理：借：未分配利润（无资本公积） 450 贷：长期股权投资-B 450甲公司的账务处理：借：长期股权投资-B 540 贷：
资本公积 540 请问： 1 、上述账务处理是否正确？ 2 、甲公司原持有 B 公司的 10% 的股权账面成本是否需要调整，不调整好像账面持股成本出现了不一致？ 3 、A 公司的当期合并报表如何处理？
4 、甲公司的合并报表层面的抵消分录是怎样的，是否需要恢复划转时 A公司减少的留存收益，即需要借：资本公积 450 贷：未分配利润 450 ？

回答人：chenyiwei
1 、A 公司单户的账务处理合理；对甲公司而言，B 原先就是其控制范围内的子公司，将 A持有的 B 公司股权无偿划转至甲公司，应当看作甲公司从A 公司部分收回投资，故应按照该 90% 股权原先在 A 公司账面的投资成本，借记 “长期股权投资——B”，贷记 “长期股权投资——A”。
2 、甲公司原持有 B 公司的 10%的股权账面成本无需调整。
3 、A 公司合并报表层面，应合并 B 公司直到划转完成日。在划转完成日，按照该日 B公司账面净资产的 90%冲减资本公积。
4 、该内部股权划转事项不影响甲集团的合并报表。B 始终是甲集团的全资子公司。

提问人：ldm520 时间：2019-02-12 16:58:09
陈版，谢谢您的解答，基于 1 、的账务处理， 4 、的甲公司合并层面，因为在单体报表中减少了 A 的投资，合并时，导致 A公司的实收资本无法抵消完，这个怎么处理呢？同时，A 公司冲减的未分配利润（无资本公积） 450 ，在合并层面如何恢复？

回答人：chenyiwei
甲对 A的长投减少，和 A 的净资产减少之间是对应的，故仍可以按常规方法抵销，不会产生特殊问题。A 冲减的未分配利润在合并报表层面应恢复。